【裁判字號】    99,易,712
【裁判日期】    990330
【裁判案由】    家庭暴力防治法
【裁判全文】
臺灣臺中地方法院刑事判決               99年度易字第712號
公  訴  人  臺灣臺中地方法院檢察署檢察官
被      告  甲○○
上列被告因家庭暴力防治法案件，經檢察官提起公訴（98年度偵
字第28682 號），被告於準備程序中就被訴事實為有罪之陳述，
本院於聽取當事人之意見後，裁定以簡式審判程序審理，判決如
下：
    主    文
甲○○違反法院依家庭暴力防治法第十四條所為之禁止對被害人
為精神上不法侵害行為、騷擾行為之民事通常保護令裁定，處罰
金新台幣壹萬元，如易服勞役，以新臺幣壹仟元折算壹日。
    犯罪事實及理由
一、甲○○與乙○○為夫妻，2人間具有家庭暴力防治法第3條第
    1 款所定之家庭成員關係。民國98年10月16日，本院因甲○
    ○對乙○○實施家庭暴力行為，而核發98年度家護字第1109
    號民事通常保護令，裁定令甲○○不得對乙○○實施身體上
    或精神上不法侵害之行為，亦不得對於乙○○為騷擾行為。
    詎甲○○於同年月17日20時48分許，獲執行保護令之員警告
    知前開保護令內容後，猶於98年10月18日14時30分許，在臺
    中縣太平市○○街91巷35號住處，因保護令之事與乙○○起
    爭執，口出「你很行，你去聲請保護令，你厲害，我會比你
    更厲害來試試看」等騷擾言語。繼於同年月24日下午，以「
    幹你娘機掰，你給我試試看」等不雅言詞辱罵乙○○，而違
    反本院所為之上開裁定內容。
二、前開犯罪事實，有下列證據可證：
（一）被告甲○○於本院準備程序、審理時為認罪之陳述。
（二）被害人乙○○於警偵訊時之證述。
（三）本院98年度家護字第1109號民事通常保護令、台中縣警察
      局太平分局保護令執行紀錄表各1份附卷可稽。
（四）告訴人提出之錄音帶1捲。
三、爰審酌夫妻長年和樂相處本屬不易，唯有互相尊重、彼此包
    容、委婉溝通，才能化解歧見與誤會；被告未能顧念長達20
    年之夫妻情份，僅因彼此誤解，竟不思循理性途徑解決，反
    以言詞騷擾等違反民事通常保護令之方式發洩情緒，使被害
    人蒙受心理傷害，惟念被告平日對家庭付出甚多，本案僅係
    口出惡言，然尚能節制而未有更嚴重之傷害行為出現，且被
    告因本案歷經警、偵、審程序，已深知警惕，為挽救婚姻與
    家庭之健全，被害人於審理中亦表示願意給被告反省之機會
    ，及被告犯後坦承犯行，具有悔意，犯後態度良好，暨其素
    行尚佳、智識程度、生活狀況等一切情狀，從輕量處如主文
    所示之刑，並諭知易服勞役之折算標準。
四、依刑事訴訟法第273條之1第1項、第299條第1項前段、第310
    條之2、第454條第1 項，家庭暴力防治法第61條第1款、第2
    款，刑法第11條前段、刑法第42條第3項，刑法施行法第1條
    之1第1項、第2項前段。
本案經檢察官李莉玲到庭執行職務
中    華    民    國    99    年    3     月    30    日
                  刑事第九庭    法  官 唐光義
以上正本證明與原本無異。
如不服本判決應於收受判決後10日內向本院提出上訴書狀，並應
敘述具體理由；其未敘述上訴理由者，應於上訴期間屆滿後20日
內向本院補提理由書（均須按他造當事人之人數附繕本）「切勿
逕送上級法院」。
                                書記官 黃聖心
中    華    民    國    99    年    3     月    30    日
附錄論罪科刑法條：
中華民國刑法第11條
（本總則對於其他刑罰法規之適用）
本法總則於其他法律有刑罰或保安處分之規定者，亦適用之。但
其他法律有特別規定者，不在此限。
家庭暴力防治法第61條
違反法院依第 14 條第 1 項、第 16 條第 3 項所為之下列裁定
者，為本法所稱違反保護令罪，處 3 年以下有期徒刑、拘役或
科或併科新臺幣 10 萬元以下罰金：
一、禁止實施家庭暴力。
二、禁止騷擾、接觸、跟蹤、通話、通信或其他非必要之聯絡行
    為。
三、遷出住居所。
四、遠離住居所、工作場所、學校或其他特定場所。
五、完成加害人處遇計畫。
中華民國刑法第42條
（易服勞役）
罰金應於裁判確定後二個月內完納。期滿而不完納者，強制執行
。其無力完納者，易服勞役。但依其經濟或信用狀況，不能於二
個月內完納者，得許期滿後一年內分期繳納。遲延一期不繳或未
繳足者，其餘未完納之罰金，強制執行或易服勞役。
依前項規定應強制執行者，如已查明確無財產可供執行時，得逕
予易服勞役。
易服勞役以新臺幣 1 千元、2 千元或 3 千元折算一日。但勞役
期限不得逾一年。
依第 51 條第 7 款所定之金額，其易服勞役之折算標準不同者
，從勞役期限較長者定之。
罰金總額折算逾一年之日數者，以罰金總額與一年之日數比例折
算。依前項所定之期限，亦同。
科罰金之裁判，應依前三項之規定，載明折算一日之額數。
易服勞役不滿一日之零數，不算。
易服勞役期內納罰金者，以所納之數，依裁判所定之標準折算，
扣除勞役之日期。

司法院資訊處製作；財團法人民間司法改革基金會備份。
